Inventaris van het archief van Directoraat-Generaal voor Diensten, Midden- en Kleinbedrijf en Ordening van het Ministerie van Economische Zaken over de periode (1968) 1986 - 1992
Nationaal Archief, Den Haag
- Taakuitvoering, -1
  - Economische aangelegenheden, -1.82
    - Geldwezen. Bankwezen. Beurswezen, -1.825
      - Kredietwezen, -1.825.7
        - Kredietverlening op coöperatieve grondslag. Borgstellingfondsen en waarborgfondsen., -1.825.73
          - Stukken betreffende het benoemen van bestuursleden van afdelingen van het Regionaal Dienstverleningscentrum Kleinbedrijf (RDK), 1976 - 1986; 1042 - 1057; 1 pak en 15 omslagen
            - Stichting Regionaal Dienstverleningscentrum Kleinbedrijf Gelders Rivierengebied te Nijmegen 1979 - 1986, 1044 - 1045
              - 1979 - 1986, 1044
                Tevens correspondentie over vestigingsplaats en functiewaarderingen
              - 1982 - 1986, 1045
            - Stichting Regionaal Dienstverleningscentrum Kleinbedrijf Gooi- en Vechtstreek 1976 - 1986, 1046
            - Stichting Regionaal Dienstverleningscentrum Kleinbedrijf 's-Gravenhage te 's-Gravenhage 1983 - 1986, 1047; pak
            - Stichting Regionaal Dienstverleningscentrum Kleinbedrijf Kennemerland te Haarlem 1978 - 1986, 1048
              Tevens correspondentie over de huisvesting en salariëring van medewerkers
            - Stichting Regionaal Dienstverleningscentrum Kleinbedrijf Limburg te Venlo 1978 - 1986, 1049
              Tevens correspondentie over de formatie
            - Stichting Regionaal Dienstverleningscentrum Kleinbedrijf Midden-Brabant te Tilburg 1979 - 1986, 1050
            - Stichting Regionaal Dienstverleningscentrum Kleinbedrijf Noord- en Oost-Gelderland te Zutphen 1978 - 1986, 1051
              Tevens correspondentie over huisvestingsaangelegenheden
            - Stichting Regionaal Dienstverleningscentrum Kleinbedrijf Noord-Oost Brabant te 's-Hertogenbosch 1978 - 1986, 1052
              Tevens het informeren van de Tweede Kamer der Staten-Generaal
            - Stichting Regionaal Dienstverleningscentrum Kleinbedrijf Rotterdam en omstreken te Rotterdam 1980 - 1986, 1053
            - Stichting Regionaal Dienstverleningscentrum Kleinbedrijf Westelijk Noord-Brabant te Breda 1985 - 1986, 1054
            - Stichting Regionaal Dienstverleningscentrum Kleinbedrijf Zeeland te Goes 1980 - 1986, 1055
            - Stichting Regionaal Dienstverleningscentrum Kleinbedrijf Zuid-Holland Midden en Noord te Leiden 1980 - 1986, 1056
            - Stichting Regionaal Dienstverleningscentrum Kleinbedrijf Zuid-Oost Brabant te Eindhoven 1980 - 1986, 1057
          - Stukken betreffende het voeren van overleg met afdelingen van het Regionaal Dienstverleningscentrum Kleinbedrijf (RDK), 1979 - 1986; 1058 - 1060
            - Stichting Regionaal Dienstverleningscentrum Kleinbedrijf Amsterdam te Amsterdam 1979 - 1986, 1058; omslag
            - Regionaal Dienstverleningscentrum Kleinbedrijf Noord-Holland-Noord te Alkmaar 1985, 1059; omslag
              Overleg over huisvesting
            - Stichting Regionaal Dienstverleningscentrum Kleinbedrijf Flevoland te Lelystad 1986, 1060; omslag
          - Stukken betreffende het ontvangen van de verklaring van overdracht van archiefbescheiden van de Stichting Borgstellingsfonds voor de Mijnstreek als gevolg van hun liquidatie, 1979 - 1988; 1061; omslag
            69458.1 ( 092.4) Minister van Economische Zaken
          - Stukken betreffende het voeren van overleg met de Stichting Coördinatie Dienstverleningscentra Kleinbedrijf (SCDK) inzake het kredietwezen, 1985 - 1986; 1062; omslag
    - Economische situatie. Productie, verdeling, behoud en gebruik van goederen, -1.826
      - Prijzen. Tarieven, -1.826.352
        - Stukken betreffende het informeren van de Tweede Kamer der Staten-Generaal inzake prijsdiscriminatie en het voeren van correspondentie met diverse organisaties over de te verrichten studie naar de mogelijkheid en wenselijkheid van een wettelijke regeling inzake prijsdiscriminatie, 1978 - 1987; 1063 - 1064
          - 1978 - 1985, 1063; pak
            Oude rubriekscode: -1.826.353
          - 1986 - 1987, 1064; pak
        - Stukken betreffende het adviseren inzake de aanwijzing op grond van artikel 14 van de Wet tarieven gezondheidszorg (WTG) inzake het tarievenbeleid en budgetbeleid in de intramurale en semi-murale gezondheidszorg, 1980 - 1987; 1065; omslag
          Oude rubriekscode: -1.826.352
        - Stukken betreffende het beslissen op beroepschriften inzake weigeringen van ontheffingen op basis van de Prijzenregeling, 1980 - 1989; 1066 - 1073
          - Algemeen 1987 - 1989, 1066; omslag
            87494.1 ( 108A.1) Minister van Economische Zaken
          - Aegon Onderlinge Ziektekostenverzekering te Den Haag 1984 - 1986, 1067; pak
          - Europeesche Verzekering Maatschappij NV 1985 - 1988, 1068; pak
          - Goudse Verzekering Maatschappij NV 1986, 1069; pak
          - Levob Schadeverzekering NV 1980 - 1986, 1070; omslag
          - Onderlinge Waarborgmaatschappij Zilveren Kruis 1985 - 1988, 1071; pak
          - Ziektekostenverzekering Ambtenaren (ZVA) UA, Onderlinge Waarborgmaatschappij 1986 - 1987, 1072; pak
          - Zilveren Kruis VGCN Ziektekostenverzekering Noordwijk 1985 - 1986, 1073; omslag
        - Stukken betreffende het adviseren van de minister van Welzijn, Volksgezondheid en Cultuur inzake het wijzigen van de Wet op de bejaardenoorden (met name over tarieven van de verzorging), 1982 - 1986; 1074; omslag
          Oude rubriekscode: -1.826.352.07.76
          87505.1 ( 108A.1) Minister van Economische Zaken
        - Stukken betreffende het voorbereiden van een wijziging van de Prijzenwet, 1985; 1075
          86977.1 ( 108A.1) Minister van Economische Zaken
        - Stukken betreffende het bepalen van een standpunt inzake de vaste boekenprijs in Nederland, 1985 - 1986; 1076; pak
        - Stukken betreffende het informeren van de Tweede Kamer der Staten-Generaal inzake prijsdiscriminatie en het voeren van correspondentie met J. Desain - marketing over prijsdiscriminatie, 1986; 1077; omslag
        - Stukken betreffende het tot stand komen van nota's inzake de tarieven van ziektekostenverzekeringen, 1986 - 1988; 1078; pak
        - Stukken betreffende het behandelen van aangelegenheden met betrekking tot de Commissie Structuur en Financiering Gezondheidszorg (Commissie Dekker), 1986 - 1990; 1079 - 1091; 13 pakken
          - Voorbereidingen van de standpuntbepalingen vanuit Economische Zaken 1986 - 1987, 1079
          - Vergaderstukken van de Werkgroep Kostengevolgen en de Werkgroep Inkomensgevolgen 1987, 1080
          - Vergaderstukken van het Zeshoekoverleg inzake het rapport Bereidheid tot verandering van de Commissie Dekker 1987 - 1988, 1081 - 1086
            - 1987 jan. - apr. 1987, 1081
            - 1987 mei - juni 1987, 1082
            - 1987 juli - sep. 1987, 1083
            - 1987 okt. - nov. 1987, 1084
            - 1987 dec. - 1988 feb. 09 1987 - 1988, 1085
            - 1988 feb. 12 - mrt 1988, 1086
          - Visies van belangenorganisaties en voorbereidingen van de hoorzittingen 1987, 1087 - 1088
            - 1987 jan. - mei 1987, 1087
            - 1987 juni - aug. 1987, 1088
          - Reacties op twee moties en op het vervolgkabinetsstandpunt inzake het advies van de Commissie Structuur en Financiering Gezondheidszorg (Commissie Dekker) 1987, 1089
          - Beantwoorden van Kamervragen en informeren van de Tweede Kamer 1987 - 1988, 1090
          - Stukken van de Taakgroep Europa van de Projectorganisatie Dekker en literatuur inzake de Europese aspecten 1989 - 1990, 1091
        - Stukken betreffende het beantwoorden van Kamervragen of anderszins informeren van Kamercommissies en Kamerleden, 1986 - 1991; 1092 - 1095
          - Het beantwoorden van Kamervragen inzake het nieuwe door het Voedselvoorziening In- en Verkoopbureau (VIB) voor te stellen systematiek van opslagvergoeding voor interventieboter 1986, 1092; omslag
          - Het beantwoorden van Kamervragen inzake koffieprijsverhogingen 1987 - 1991, 1093; pak
          - Het beantwoorden van Kamervragen inzake de EEG verordening nr. 17 van de Raad van 6 februari 1962 ten aan aanzien van het zgn. Omni-Partijen Akkoord (OPA) inzake de distributie van geneesmiddelen in Nederland 1988 - 1990, 1094; omslag
            Oude rubriekscode: -1.826.352:637.1
          - Het informeren van de Vaste Commissie voor het Midden- en Kleinbedrijf over kartelafspraken in de zuivelindustrie en zuivelhandel 1990, 1095; omslag
        - Stukken betreffende het voeren van overleg met diverse belanghebbenden inzake minimumprijzen voor melk, 1986 - 1991; 1096; pak
          Oude rubriekscode: -1.826.352:637.14
          79014.1 ( 093.2) Minister van Economische Zaken
        - Stukken betreffende het indienen van een wetsvoorstel, wijziging van de Wet Economische Mededinging inzake verticale prijsbinding en het opstellen van de algemene maatregel van bestuur, 1986 - 1992; 1097 - 1100
          - Het beantwoorden van Kamervragen inzake het wetsvoorstel tot wijziging van de Wet Economische Mededinging (voorzieningen inzake verticale prijsbinding) 1986 - 1991, 1097; pak
            Oude rubriekscode: -1.826.352:07.76
          - Wijzigen van de Wet Economische Mededinging inzake verticale prijsbinding, alsmede het voorbereiden van een algemene maatregel van bestuur inzake de onverbindendverklaring van collectieve verticale prijsbinding 1987 - 1990, 1098; omslag
            79001.1 ( 093.2) Minister van Economische Zaken
            79018.1 ( 093.2) Minister van Economische Zaken
          - Het opstellen van de algemene maatregel van bestuur tot onverbindendverklaring van bepalingen in mededingingsregelingen inzake horizontale prijsbinding (Besluit horizontale prijsbinding), alsmede het ontwikkelen van beleid inzake de generieke onverbindendverklaring van horizontale prijsregelingen 1988 - 1992, 1099 - 1100
            - 1988 - 1991 juni 1988 - 1991, 1099; pak
            - 1991 juli - 1992 1991 - 1992, 1100; pak
        - Stukken betreffende het doen instellen van onderzoeken door de Economische Controle Dienst ingevolge artikel 16 en 17 van de Wet Economische Mededinging (WEM), 1989 - 1992; 1101; pak
          79021.1 ( 093.2) Minister van Economische Zaken
      - Overheidsbemoeiing met de prijsvorming, -1.826.353
      - Organisatie van het bedrijfsleven, -1.826.36
        - Stukken betreffende het goedkeuren van verordeningen van productschappen en bedrijfschappen, 1981 - 1992; 1102 - 1118; 9 pakken en 8 omslagen
          Alfabetische geordend op productnaam
          - Bedrijfschap voor de Detailhandel in Aardappelen, Groenten en Fruit 1991, 1102; omslag
            Oude rubriekscode: -1.826.36.07.76
          - Bedrijfschap voor de Akkerbouw 1987 - 1992, 1103
          - Productschap Frisdranken en Waters 1981 - 1982, 1104
          - Productschap voor gedistilleerde dranken 1987 - 1992, 1105
          - Bedrijfschap voor de Groenten en Fruit 1988 - 1992, 1106
          - Productschap voor Groenten en Fruit 1987 - 1991, 1107; omslag
          - Bedrijfschap Natuursteenbedrijf 1988, 1108; omslag
          - Productschap voor Pluimvee en Eieren 1987 - 1992, 1109; omslag
          - Productschap voor Siergewassen 1987 - 1991, 1110
          - Bedrijfschap voor de Siergewassen 1990 - 1992, 1111; omslag
          - Productschap voor Tuinbouwzaaizaden 1990, 1112; omslag
          - Productschap voor Vee en Vlees 1987 - 1990, 1113
          - Productschap voor Vee en Vlees 1991 - 1992, 1114
          - Productschap voor Veevoeder 1987 - 1991, 1115
          - Productschap voor Vis en Visproducten 1987 - 1992, 1116
          - Bedrijfschap voor de Groothandel in Vis en Aanverwante Bedrijven 1987 - 1990, 1117; omslag
          - Bedrijfschap voor de Zuivel 1987 - 1992, 1118; omslag
        - Vergaderstukken van de Commissie Informatica Stimulering Bedrijfsleven (CISB), 1985 - 1988; 1119 - 1128
          Secretariaatsarchief van G. Alfrink
          - 1985 juli - okt. 1985, 1119; pak
            76856.1 ( 148.2) Commissie Informaticastimulering Bedrijfsleven
          - 1985 nov. - dec. 1985, 1120; pak
          - 1986 jan. - mrt. 1986, 1121; pak
          - 1986 apr. - mei 1986, 1122; pak
          - 1986 juni - aug. 1986, 1123; pak
          - 1986 sep. - okt. 1986, 1124; pak
          - 1986 nov. - dec. 1986, 1125; pak
          - 1987 jan. - mrt. 1987, 1126; pak
          - 1987 apr. - dec. 1987, 1127; pak
          - 1988 jan. - feb. 1988, 1128; omslag
        - Stukken betreffende het goedkeuren van het besluit tot wijziging van het Instellingsbesluit van een bedrijfschap, 1985 - 1991; 1129 - 1134
          Alfabetisch geordend op naam van productschap/bedrijfschap
          - Hoofdbedrijfschap Ambachten 1989 - 1990, 1129; omslag
            Oude rubriekscode: -1.826.36.07.5
            97872.1 ( 058.3) Minister van Economische Zaken
          - Bosschap 1988, 1130; omslag
          - Bedrijfschap Detailhandel in Aardappelen, Groenten en Fruit 1990, 1131; omslag
          - Frisdranken 1991, 1132; omslag
          - Bedrijfschap voor de Industrie van en de Groothandel in Koolzuurhoudende Alcoholvrije Dranken en de Groothandel in Bier 1985 - 1986, 1133; omslag
          - Productschap voor Vis en Visproducten 1990, 1134; omslag
            Bevat tevens de opheffing van het Bedrijfschap voor de Groothandel in Vis en Aanverwante Bedrijven
      - Monopolistische productie, -1.826.38
        - Stukken betreffende het onderzoeken naar de prijsvorming en margebijdragen van motorbrandstoffen naar aanleiding van een klacht van Konsumenten Kontact op grond van de Wet Economische Mededinging (WEM) tegen het beweerde kartelmatige optreden van de oliemaatschappijen, 1987 - 1992; 1135 - 1138
          - Rapporten van de Economische Controle Dienst en documentatie 1987 - 1990, 1135; pak
            Oude rubriekscode: -1.826.38
            78915.1 ( 093.2) Minister van Economische Zaken
          - Rapport en verzamelrapport Onderzoek prijsvorming van benzine van de Economische Controle Dienst als bijlage bij de klacht van de Konsumenten Kontact 1989, 1136; pak
          - Het informeren van de voorzitter van de Tweede Kamer en het beantwoorden van Kamervragen inzake de maatregelen op grond van de Wet economische mededinging contra margebijdragen die door oliemaatschappijen worden verleend aan met hen gelieerde benzinetankstations, alsmede de behandeling van een relevante klacht van Konsumenten Kontakt 1989 - 1992, 1137; pak
          - Rapport getiteld The Supply of Petrol, uitgevoerd door The Monopolies and Mergers Commission of the United Kingdom 1990, 1138; deel
        - Stukken betreffende het beantwoorden van Kamervragen inzake de schorsing van de tenuitvoerlegging van een aantal door de staatssecretaris in toepassing van de Wet openbaarheid van bestuur genomen besluiten ten aanzien van verzoeken om openbaarmaking van zich in het kartelregister bevindende mededingingsregelingen, 1988 - 1991; 1139; omslag
          Oude rubriekscode: -1.826.38:07.353.3
        - Stukken betreffende het adviseren over het intrekken van mededingingsregelingen die in strijd zijn met het algemeen belang ten behoeve van de Eerste Amsterdamse Onroerend Goed Veiling, 1988 - 1992; 1140; pak
        - Stukken betreffende het nader uitwerken van de relatie tussen mededinging en milieu, 1989 - 1991; 1141; omslag
        - Stukken betreffende het opstellen van nota's, memo's en minuten inzake het mededingingsbeleid door de Directie Mededinging, 1991; 1142; pak
        - Stukken betreffende het behandelen van de klacht van Veenhuis Medical Audio (VMA) tegen enkele zorgverzekeraars met betrekking tot het vergoedingenbeleid voor hoortoestellen, mede door de Economische Controledienst (ECD) onderzoek te laten doen naar gronden voor het ingrijpen op grond van artikel 19 van de Wet Economische Mededinging (WEM), 1991 - 1992; 1143; pak
      - Verbruik. Consumptie Hier o.m.: evenwicht tussen productie en verbruik; consumentenbelangen; bescherming van de consument, -1.826.44
        - Stukken betreffende het instellen en opheffen van de Interdepartementale Commissie voor Consumentenzaken, 1973 - 1987; 1144; pak
          Oude rubriekscode: -1.826.44
          108580.1 ( 091.4) Minister van Economische Zaken
        - Stukken betreffende het opstellen van een wettelijke regeling van de productinformatie (aanduidingenwet), 1975 - 1987; 1145; omslag
        - Stukken betreffende het erkennen van geschillencommissies (klachtencommissies) van brancheorganisaties, 1975 - 1992; 1146 - 1154
          alfabetische volgorde
          - ANWB-BOVAG (Algemene Nederlandsche Wielrijdersbond en de Nederlandse Bond van Autohandelaren en Garagehouders) Geschillencommissie 1983 - 1987, 1146; omslag
            Oude rubriekscode: -1.826.44 C.034.1
            108590.1 ( 091.4) Minister van Economische Zaken
          - ANWB-FOCWA (Algemene Nederlandsche Wielrijdersbond en de Nederlandse Vereniging van Ondernemers in het Carrosseriebedrijf) Geschillencommissie 1990, 1147; omslag
          - Bankzaken (Postbank) 1986 - 1988, 1148; omslag
          - Optiek 1990 - 1991, 1149; omslag
          - Parket 1991, 1150; omslag
          - Post en Telecommunicatie 1989, 1151; omslag
          - Uitvaartwezen 1991, 1152; omslag
          - Waterrecreatie 1992, 1153; omslag
          - Woninginrichting 1975 - 1989, 1154; omslag
        - Stukken betreffende het beantwoorden van Kamervragen en het anderszins informeren van Kamerleden en Kamercommissies, 1976 - 1991; 1155 - 1168; 7 pakken en 7 omslagen
          - Inventarisatie van subsidies aan organisaties werkzaam op het gebied van de consumentenbelangen 1976 - 1986, 1155; pak
          - Herstructurering van de broodbakkerijsector 1978 - 1987, 1156; pak
            Bevat tevens vergaderstukken van de Stichting Herstructurering Broodbakkerij
          - Consumptie Effect Rapportage (CER) 1981 - 1987, 1157
          - Meerjarenprogramma overheidsbeleid consumentenaangelegenheden 1982 - 1990, 1158; pak
          - Europese Consumentenraden 1984 - 1986, 1159
          - Uitgebreide Commissie Vergadering (UCV) Consumentenbeleid 1985 - 1988, 1160 - 1162
            - 1985, 1160; pak
            - 1986, 1161; pak
            - 1988, 1162; pak
          - Jaarrapport getiteld overheidsbeleid consumentenaangelegenheden 1985 - 1986 van de Interdepartementale Coördinatiecommissie voor Consumentenzaken (ICC) 1986 - 1987, 1163
          - Onderzoeksproject Kostwinnersproblematiek 1986 - 1987, 1164
            Oude rubriekscode: -1.826.44 C.098
          - Motie waarin de regering werd verzocht op een zo kort mogelijke termijn het collectief actierecht voor consumentenorganisaties wettelijk te regelen 1987, 1165
          - De toekenning van subsidie aan de Stichting Consument en Huishouding en aan het Nationaal Instituut voor Budgetvoorlichting (Nibud) ten behoeve van de continuering van de budgethulpverlening 1988 - 1990, 1166
            Oude rubriekscode: -1.826.44.07.85
          - Interne markt en het consumentenbeleid 1988 - 1991, 1167; pak
          - Coördinatie-instrumenten en toetsing van het consumentenbeleid 1990 - 1991, 1168
        - Stukken betreffende het behandelen van diverse adviezen uitgebracht door de Commissie voor Consumenten Aangelegenheden (CCA), 1980 - 1986; 1169; pak
        - Stukken betreffende het (mede) opstellen van ontwerprichtlijnen van de Europese Gemeenschappen (EG) inzake de bescherming van de consument, 1980 - 1986; 1170; omslag
        - Stukken betreffende het voeren van correspondentie met diverse instanties inzake het consumentenbeleid, 1980 - 1991; 1171 - 1175
          - Konsumenten Kontact 1980 - 1989, 1171; pak
            Oude rubriekscode: -1.826.44 C.022
          - Stichting Consumentenklachten inzake hun financiële structuur, bestuursformatie en de Erkenningsregeling geschillencommissies 1981 - 1988, 1172; pak
            Oude rubriekscode: -1.826.44 C.035
          - Consumenten Commissie voor Europa (CCE) 1981 - 1991, 1173 - 1174
            - 1981 - 1989, 1173; pak
            - 1990 - 1991, 1174; pak
          - National Consumer Council (NCC) te Londen 1985 - 1991, 1175; omslag
            Oude rubriekscode: -1.826.44 C.092
        - Stukken betreffende het behandelen van aangelegenheden met betrekking tot de Stichting Wetenschappelijk Onderzoek Konsumenten Aangelegenheden (SWOKA), 1980 - 1992; 1176 - 1182
          - Het voeren van correspondentie inzake het Consumentenbeleid 1980 - 1990, 1176 - 1178
            - 1980 - 1987, 1176; pak
              Oude rubriekscode: -1.826.44 C.024
            - 1988 - 1989, 1177; pak
            - 1990, 1178; pak
          - Vergaderstukken van het Dagelijks Bestuur van de Stichting Wetenschappelijk Onderzoek Konsumentenaangelegenheden (SWOKA) 1981 - 1988, 1179; omslag
            Oude rubriekscode: -1.826.44 C.024.4
          - Vergaderstukken van het subsidiëntenoverleg inzake de Stichting Wetenschappelijk Onderzoek Konsumenten Aangelegenheden (SWOKA) 1982 - 1992, 1180; pak
            Oude rubriekscode: -1.826.44(c.024.1)
          - Het laten uitvoeren van het onderzoek getiteld De toekomstmogelijkheden van de Stichting Wetenschappelijk Onderzoek Konsumenten Aangelegenheden (SWOKA) 1989 - 1990, 1181; pak
            Oude rubriekscode: -1.826.44.07
          - Het voeren van correspondentie met de Stichting Wetenschappelijk Onderzoek Konsumentenaangelegenheden (SWOKA) inzake verzelfstandiging 1989 - 1991, 1182; omslag
        - Stukken betreffende het behandelen van aangelegenheden met betrekking tot de Stichting Vergelijkend Warenonderzoek, 1981 - 1992; 1183 - 1184
          - Instelling, samenstelling en reglement van de Bestuurs Adviescommissie (BAC) van de Stichting Vergelijkend Warenonderzoek 1981 - 1989, 1183; pak
          - Statuten en jaarverslagen over de jaren 1990 en 1991, alsmede een advies met betrekking tot de problematiek van het door de overheid te subsidiëren vergelijkende warenonderzoeken 1990 - 1992, 1184; pak
        - Stukken betreffende het tot stand komen van de voorlichtingscampagne Kopen met 't Koppie, 1982 - 1992; 1185 - 1186
          - Stukken betreffende het opstellen van beleid inzake de toekomst van de Stichting Huishoudelijke Voorlichting ten Plattelande (Stichting HVP) en het uitvoeren van de voorlichtingscampagne Kopen met 't Koppie 1982 - 1987, 1185; omslag
            Oude rubriekscode: -1.826.44 C.039
          - Stukken betreffende het uitvoeren van de voorlichtingscampagne Kopen met 't Koppie 1984 - 1992, 1186; pak
            Oude rubriekscode: -1.826.44 C.087
            88289.1 ( 046.7) Minister van Economische Zaken
        - Stukken betreffende het voeren van overleg met belanghebbenden inzake de consumentenvoorlichting via radio en televisie, 1983 - 1990; 1187; pak
        - Stukken betreffende het voorbereiden van beleid inzake productinformatie niet-levensmiddelen, 1985 - 1989; 1188; pak
          Oude rubriekscode: -1.826.44 C.089
        - Stukken betreffende het voeren van overleg met staatssecretarissen en consumentenorganisaties, 1985 - 1992; 1189 - 1191
          - Staatssecretaris P.H. van Zeil 1985 - 1986, 1189; omslag
            Oude rubriekscode: -1.826.44 C.051
          - Staatssecretaris A.J. Evenhuis 1986 - 1987, 1190; omslag
          - Staatssecretaris Y.C.M.T. van Rooy 1990 - 1992, 1191; omslag
            Oude rubriekscode: -1.826.44:07.23
        - Stukken betreffende het informeren van de staatssecretaris en de Nationale Ombudsman inzake klachten en schadeclaims in verband met de kernramp in Tsjernobyl, 1986 - 1987; 1192; omslag
        - Stukken betreffende het opstellen en vaststellen van de Erkenningsregeling geschillencommissies consumentenklachten, 1988 - 1989; 1193; omslag